【裁判字號】    98,審易,1369
【裁判日期】    980724
【裁判案由】    竊盜等
【裁判全文】
臺灣高雄地方法院刑事判決            98年度審易字第1369號
公  訴  人  臺灣高雄地方法院檢察署檢察官
被      告  乙○○
                    （現於台灣高雄第二監獄執行）
上列被告因竊盜案件，經檢察官提起公訴（98年度偵字第3442號
），本院判決如下：
    主  文
乙○○犯業務侵占罪，處有期徒刑陸月，如易科罰金，以新臺幣
壹仟元折算壹日。又犯如附表所示之肆罪，各處如附表所示之宣
告刑。應執行有期徒刑壹年玖月，如易科罰金，以新臺幣壹仟元
折算壹日。
    事  實
一、乙○○自民國97年4 月20日起至同年8 月31日止，在丙○○
    所開設，位於高雄市○○○路227 號「萊爾富超商」擔任夜
    班（23時至隔日7 時）店員，負責點貨、受貨、收取現金等
    工作，為從事業務之人，竟意圖為自己不法所有之犯意，於
    97年7 月上旬某日，趁早上將下班之際，將其因業務關係而
    保管持有之雜誌「伊希歐之夢」5 本、「新絕代雙驕」1 本
    帶回租處閱覽，而變易持有為所有，予以侵占入己。
二、乙○○自97年7 月8 日起，向何琳琳承租位於高雄市苓雅區
    ○○○路181 巷18號1 樓102 室之房屋，竟另意圖為自己不
    法之所有，基於竊盜之故意，分別於附表所示時間、地點，
    以附表所示之方法，竊取同租於該棟大樓如附表所示被害人
    之財物。嗣於97年12月17日18時30分許，為警會同丙○○及
    何琳琳委託之管理人張俊洧在乙○○租屋處查獲，並在樓梯
    間扣得遊戲光碟38片、雜誌21本等物 (已返還)， 始悉上情
    。
三、案經丁○○訴由高雄縣政府警察局旗山分局報告臺灣高雄地
    方法院檢察署檢察官偵查起訴。
    理  由
一、本件被告乙○○所犯係死刑、無期徒刑、最輕本刑為3 年以
    上有期徒刑以外之罪，其於準備程序中就被訴事實為有罪之
    陳述，經本院告知簡式審判程序之旨，並聽取公訴人及被告
    之意見後，改依簡式審判程序審理。
二、上開事實業據被告乙○○於警詢、偵訊、本院審理時自白不
    諱，核與被害人丙○○於警詢及偵訊、被害人丁○○、甲○○於警詢之指述相符，並有扣押物品目錄表、贓物認領保管
    單各1 份及現場照片20張附卷可稽，足認被告之自白與事實
    相符，堪予採為本案論罪科刑之依據。被告犯行，堪以認定
    ，應依法論科。
三、論罪科刑
  (一)按旅客對於住宿之旅館房間，各有其監督權，且既係供旅客
    起居之場所，即不失為住宅性質，是上訴人於夜間侵入旅館
    房間行竊，係犯刑法第321 條第1 項第1 款於夜間侵入住宅
    竊盜之罪；最高法院69年台上字第1474號判例可資參照。揆
    諸前揭說明，本件被害人丁○○、甲○○雖係向何琳琳分租
    房間使用，惟渠等2 人對於分租供起居用之房間，既各有其
    監督權，該分租之房間自為住宅。
  (二)是核被告於事實一所為，係犯刑法第336 條第2 項之業務侵
    占罪；附表編號1 、3 所為，係犯同法第321 條第1 項第1
    款之夜間侵入住宅竊盜罪；附表編號2 所為，係犯同法第30
    6 條第1 項、第320 條第1 項之竊盜罪（檢察官雖漏載刑法
    第306 條第1 項之罪名，惟此部分之犯罪事實業據檢察官於
    起訴書中載明，本院自得併予審理）；附表編號4 所為係犯
    同法第321 條第1 項第2 款之踰越安全設備竊盜罪（檢察官
    起訴書原認被告此部分所為係犯刑法第321 條第2 項之加重
    竊盜未遂罪，惟業經公訴檢察官當庭更正為既遂犯，見本院
    卷第18頁，本院自無庸再為起訴法條之變更）。又侵入住宅
    而行竊，其侵入住宅之行為，已結合於所犯加重竊盜之罪質
    中，從而就附表編號1 、3 部分，無更行構成侵入住宅罪之
    理。被告於附表編號2 時地，係為遂行其竊盜之目的，而以
    侵入住宅之方式為之，是其所犯上開2 罪名，係以一行為犯
    之，為想像競合犯，應依刑法第55條規定，從一重之竊盜罪
    論處。被告係以1 侵占行為，同時帶走多本雜誌，此業據被
    告供明在卷（見本院卷第19頁），自應論以1業務侵占罪。
    被告所犯上開各罪間，犯意各別，行為互殊，應予分論併罰
    。
  (三)爰審酌被告為圖小利，竟利用職務之便，侵占自己保管持有
    他人之物，復屢次竊取他人財物，侵害他人財產權，法治觀
    念淡薄，所為實有非是。惟念其犯後坦承犯行，態度尚可，
    及其犯罪動機、目的、手段、所得財物及所生損害尚屬輕微
    等一切情狀，分別量處如主文所示之刑及易科罰金之折算標
    準，並定其應執行之刑及易科罰金之折算標準。
據上論斷，應依刑事訴訟法第273 條之1 第1 項、第299 條第1
項前段，刑法第306 條第1 項、第320 條第1 項、第321 條第1
項第1 款、第2 款、第336 條第2 項、第55條、第41條第1 項前
段、第51條第5 款，刑法施行法第1 條之1 ，條判決如主文。
本案經檢察官王朝弘到庭執行職務。
中    華    民    國    98    年    7     月    24    日
                  刑事第十庭    法  官  李淑惠
以上正本證明與原本無異。
如不服本判決，應於判決送達之日起10日內向本院提出上訴書狀
。
中    華    民    國    98    年    7     月    24    日
                                書記官  王淑娟
附表：
┌──┬─────┬───┬───────┬────┬─────┬────┐
│編號│ 犯罪時間 │被害人│犯罪地點、方式│竊得財物│ 所犯罪名 │ 宣告刑 │
├──┼─────┼───┼───────┼────┼─────┼────┤
│ 1  │97年10月8 │丁○○│在高雄市苓雅區│新台幣  │刑法第321 │處有期徒│
│    │日凌晨2時 │      │四維二路181 巷│500 元。│條第1項第1│刑陸月，│
│    │至3 時夜間│      │18號1 樓101 室│        │款夜間侵入│如易科罰│
│    │（檢察官誤│      │，趁丁○○前往│        │住宅竊盜罪│金，以新│
│    │載為10月7 │      │浴室不在房間內│        │。        │臺幣壹仟│
│    │日22時）  │      │，且房門未上鎖│        │          │元折算壹│
│    │          │      │時，侵入房間徒│        │          │日。    │
│    │          │      │手竊取置於電腦│        │          │        │
│    │          │      │桌上皮夾內之現│        │          │        │
│    │          │      │金。          │        │          │        │
├──┼─────┼───┼───────┼────┼─────┼────┤
│ 2  │97年11月15│丁○○│在高雄市苓雅區│新台幣  │刑法第320 │處有期徒│
│    │日17時至97│      │四維二路181 巷│500 元。│條第1項竊 │刑貳月，│
│    │年11月17日│      │18 號1樓101 室│        │盜罪、第  │如易科罰│
│    │15時間之某│      │，趁丁○○前往│        │306 條第1 │金，以新│
│    │下午時分  │      │浴室不在房間內│        │項侵入住宅│臺幣壹仟│
│    │          │      │，且房門未上鎖│        │罪。      │元折算壹│
│    │          │      │時，侵入房間徒│        │          │日。    │
│    │          │      │手竊取置於電腦│        │          │        │
│    │          │      │桌上皮夾內之現│        │          │        │
│    │          │      │金。          │        │          │        │
├──┼─────┼───┼───────┼────┼─────┼────┤
│ 3  │97年11月18│丁○○│在高雄市苓雅區│新台幣  │刑法第321 │處有期徒│
│    │日凌晨2時 │      │四維二路181 巷│1000 元 │條第1項第1│刑陸月，│
│    │至3時夜間 │      │18號1 樓101 室│。      │款夜間侵入│如易科罰│
│    │          │      │，趁丁○○前往│        │住宅竊盜罪│金，以新│
│    │          │      │浴室不在房間內│        │。        │臺幣壹仟│
│    │          │      │，且房門未上鎖│        │          │元折算壹│
│    │          │      │時，侵入房間徒│        │          │日。    │
│    │          │      │手竊取置於電腦│        │          │        │
│    │          │      │桌上皮夾內之現│        │          │        │
│    │          │      │金。          │        │          │        │
├──┼─────┼───┼───────┼────┼─────┼────┤
│ 4  │97年11月23│甲○○│在高雄市苓雅區│MP4隨身 │刑法第321 │處有期徒│
│    │日17時許  │      │四維二路181 巷│聽1台 ( │條第1項第2│刑陸月，│
│    │          │      │18 號4樓401 室│已返還) │款之踰越安│如易科罰│
│    │          │      │，以木製爬梯搭│。      │全設備竊盜│金，以新│
│    │          │      │於牆上，攀爬翻│        │罪。      │臺幣壹仟│
│    │          │      │越401 室窗戶（│        │          │元折算壹│
│    │          │      │安全設備）進入│        │          │日。    │
│    │          │      │屋內徒手竊得MP│        │          │        │
│    │          │      │4 隨身聽1 台，│        │          │        │
│    │          │      │於離開現場時，│        │          │        │
│    │          │      │適逢甲○○發覺│        │          │        │
│    │          │      │而返還。（侵入│        │          │        │
│    │          │      │住宅部分未據告│        │          │        │
│    │          │      │訴）          │        │          │        │
└──┴─────┴───┴───────┴────┴─────┴────┘
附錄本判決論罪科刑之法條
中華民國刑法第336條
對於公務上或因公益所持有之物，犯前條第1 項之罪者，處1 年
以上7 年以下有期徒刑，得併科5 千元以下罰金。
對於業務上所持有之物，犯前條第1 項之罪者，處6 月以上5 年
以下有期徒刑，得併科3 千元以下罰金。
前二項之未遂犯罰之。
中華民國刑法第320條：
意圖為自己或第三人不法之所有，而竊取他人之動產者，為竊盜
罪，處5年以下有期徒刑、拘役或5百元以下罰金。
意圖為自己或第三人不法之利益，而竊佔他人之不動產者，依前
項之規定處斷。
前二項之未遂犯罰之。
中華民國刑法第321條：
犯竊盜罪而有左列情形之一者，處六月以上、五年以下有期徒刑
：
一、於夜間侵入住宅或有人居住之建築物、船艦或隱匿其內而犯
    之者。
二、毀越門扇、牆垣或其他安全設備而犯之者。
三、攜帶兇器而犯之者。
四、結夥三人以上而犯之者。
五、乘火災、水災或其他災害之際而犯之者。
六、在車站或埠頭而犯之者。
前項之未遂犯罰之。
中華民國刑法第306條
無故侵入他人住宅、建築物或附連圍繞之土地或船艦者，處1 年
以下有期徒刑、拘役或3 百元以下罰金。
無故隱匿其內，或受退去之要求而仍留滯者，亦同。


司法院資訊處製作；財團法人民間司法改革基金會備份。
